# 央企之间无偿划转股权的处理

提问人：877046713 时间：2023-05-14 11:30:22
请教陈老师，请问两大央企出于专业化整合需要在国资委主导下无偿划转股权怎么处理，能否计入资本公积呢

回答人：chenyiwei
两大央企出于专业化整合需要在国资委主导下无偿划转股权，一般按权益性交易原则处理。划入方按同一控制下合并处理；划出方则按照划出资产的账面价值依次冲减资本公积、盈余公积、未分配利润。